【裁判字號】    97,簡上,357
【裁判日期】    970620
【裁判案由】    竊盜
【裁判全文】
臺灣桃園地方法院刑事判決             97年度簡上字第357號
上  訴  人
即  被  告  甲○○原名邱玄榮.
                    巷36號
                    33弄10.
上列被告因竊盜案件，經本院以97年度壢簡字第847 號，中華民
國97年4 月14日第一審判決（檢察官聲請簡易處刑案號：96年度
偵字第28644 號）後，上訴人提起上訴，本院管轄之第二審地方
法院合議庭判決如下︰
    主  文
上訴駁回。
    理  由
一、本案上訴人即被告甲○○（原名邱玄榮）所涉竊盜案件，既
    經原審依證人吳紫綿、羅榮源於警詢中之證述、證人即查獲
    警員洪瑞鵬於偵查中向檢察官所為之陳述及卷附現場照片及
    扣案鐵撬1 支等證據，認為被告於警詢、偵查中所為辯解不
    足採信，以被告所犯上開犯罪事證明確，適用刑事訴訟法第
    449 條第1 項前段、第3 項、第454 條第2 項，刑法第321
    條第2 項、第1 項第3 款、第25條第2 項、第41條第1 項前
    段、第47條第1 項，量處被告有期徒刑4 月，並諭知如易科
    罰金以新臺幣1 千元折算1 日之折算標準，其認事用法，均
    無違誤，量刑亦屬妥適，應予維持，除更正本件犯罪時間為
    「民國96年11月13日晚間9 時30分」外，並引用第一審判決
    書記載之事實、證據及理由（如附件）。
二、上訴意旨略以：有很多流浪漢在臺灣鐵路管理局之倉庫內睡
    覺，其於警方到場臨檢時，剛從外面吃過飯而走進臺灣鐵路
    管理局之倉庫內，只是要在該處睡覺而已，並非到該處行竊
    ，當時其聽聞有人前來，一面手持拾來的鐵撬防身，一面丟
    石頭發出聲響壯膽，以使得知屋內有人，避免互相嚇到，誰
    知前來之警員及其他2 人誤以為被告竊取鐵捲門，實屬冤枉
    ，且警方查扣之鐵撬是在該倉庫內其睡覺的地點附近查到的
    ，非其所有之物，其於警方到場前，亦未使用該鐵撬竊取倉
    庫所有之鐵捲門，原審認定有誤，請求撤銷原判決，判決被
    告無罪云云。惟查，本件除有證人吳紫綿於警詢中證稱：伊
    於96年11月13日晚上8 時許，在中壢市○○路與遠東路口附
    近撿取丟棄之紙箱，就聽到旁邊鐵路局倉庫裡有聲音，往倉
    庫一看發現1 名男子在倉庫內進出來回搬東西，那時天色黑
    暗，那名男子好像在搬取裡面的鐵門，並且看到火車經過時
    就蹲下來，火車走之後又繼續在搬東西，伊就到火車站繼續
    工作，並且跟火車站的員工講剛剛發生的事情，裡面的員工
    跟伊講說剛剛有拿手電筒去看，沒看到人，於是伊就往忠孝
    路走去，經過時看到警察在巡邏就跟警察講，警察就載我到
    中壢市○○路與遠東路口查看，並抓到竊嫌，警方抓到的被
    告就是伊所看到該竊取鐵路局倉庫裡鐵門之人等語綦詳，並
    經證人即查獲警員洪瑞鵬於偵查中具結證稱：查獲本案當時
    ，倉庫只有被告1 人，起先接獲民眾報案有人偷鐵捲門，伊
    先在倉庫附近柵欄觀察，報案民眾說在柵欄旁之鐵捲門是遭
    人偷竊卸下，伊聽到有人在敲鐵捲門之聲音，進去後發現被
    告手持鐵撬在敲鐵捲門，被告看到伊騎機車進去後，趕緊要
    離開，當初伊去倉庫並未發現有何紙板或報紙，無居住跡象
    ，鐵捲門是1 片1 片組合而成的，可以用鐵撬1 片片卸下等
    語明確，並有警方拍攝之倉庫內部照片10幀附卷可稽，觀諸
    該照片所拍攝之倉庫內部，並無被告所言有人居住之跡象，
    顯見被告斯時確有持鐵撬竊盜電捲門，因警察到場查獲始未
    得逞乙節，足堪認定。況被告先於上訴狀內陳述其有於警察
    到場前，因聽聞有人進入倉庫之聲響，手持鐵撬防身云云，
    嗣於本院審理中又辯稱：在警方到場前，其未曾碰到警方查
    扣之該支鐵撬云云，二者顯然不符，且與證人洪瑞鵬所見被
    告確有手持鐵撬之情節不符，足徵被告上開所辯，確屬事後
    卸責之詞無訛。原審調查上開證據後，既認為被告犯行明確
    ，而為上揭論罪科刑處斷，並無違逆事實或違法不當之處，
    被告猶執前詞抗辯，並無理由，應予駁回。
據上論斷，應依刑事訴訟法第455 條之1 第3 項、第368 條、第
373條，判決如主文。
本案經檢察官唐道發到庭執行職務。
中    華    民    國    97    年    6     月    20    日
                  刑事第九庭  審判長法  官  游紅桃
                                    法  官  蘇琬能
                                    法  官  胡芷瑜
以上正本證明與原本無異。
不得上訴。
                                    書記官  張懿昀
中    華    民    國    97    年    6     月    20    日


司法院資訊處製作；財團法人民間司法改革基金會備份。
